【裁判字號】    88,易,4632
【裁判日期】    890131
【裁判案由】    詐欺
【裁判全文】
臺灣板橋地方法院刑事判決                        八十八年度易字第四六三二號
    公  訴  人  臺灣板橋地方法院檢察署檢察官
    被      告  甲○○
右列被告因詐欺案件，經檢察官提起公訴（八十七年度偵字第四七四一號），本院判
決如左：
    主  文
甲○○連續意圖為自己不法之所有，以詐術使人將本人之物交付，處有期徒刑肆月。
    事  實
一、甲○○於民國八十四年五月至九月間，經營機車借貸放款業務，負債累累，且因
    而觸犯重利罪，於八十五年一月二十二日經本院判處有期徒刑六月。其明知已無
    償債能力，又即將入監服刑，竟意圖為自己不法之所有，並基於概括犯意，於八
    十五年三月及四月間，連續四次在台北縣板橋市○○路三九九巷十三弄十一號四
    樓乙○○住處，向乙○○詐稱因購屋須錢週轉，而先後向乙○○借款新台幣（下
    同）三十萬元、四十萬元、一百萬元、十三萬元，並交付發票人為陳仁杰之支票
    以取信乙○○，致乙○○陷於錯誤如數交付，共詐得一百八十三萬元。詎支票屆
    期甲○○並未依約還款，乙○○始知受騙。
二、案經乙○○訴由臺灣板橋地方法院檢察署檢察官偵查起訴。
    理  由
一、訊據被告甲○○固坦承有於右揭時地以購屋為由向乙○○借款一百八十三萬元之
    事實，惟矢口否認有何詐欺犯行，辯稱：本件純屬民事借貸關係，伊並非蓄意詐
    欺云云。惟查，右揭犯罪事實，業據告訴人乙○○指訴綦詳，並有支票及退票理
    由單影本各三紙附卷可稽。又質之被告亦自承其向告訴人借款係用以清償債務，
    借款時已因重利案件經法院判處有期徒刑六月，即將入監服刑，現尚積欠告訴人
    一百八十萬元等語不諱。綜觀上情，足認被告向告訴人借款之時，已負債累累，
    並無償債能力，卻隱瞞其情，佯以購屋為由，向告訴人借款一百八十三萬元，且
    至今將近四年，僅得清償三萬元。是被告主觀上有詐欺犯意，在客觀上並施用詐
    術使告訴人陷於錯誤，至為灼然。被告辯稱無詐欺意圖云云，顯係畏罪卸責之詞
    ，委無可採，其犯行堪以認定。
二、核被告甲○○所為，係犯刑法第三百三十九條第一項之詐欺取財罪。被告先後四
    次詐欺取財犯行，時間緊接，犯罪構成要件相同，顯係基於概括犯意反覆為之，
    應依連續犯之規定論以一罪，並加重其刑。爰審酌被告犯罪之動機、目的、手段
    、所生危害、犯後態度及其與告訴人已達成民事和解，有調解書影本在卷可憑等
    一切情狀，量處如主文之刑，以示懲儆。
據上論斷，應依刑事訴訟法第二百九十九條第一項前段，刑法第五十六條、第三百三
十九條第一項，罰金罰鍰提高標準條例第一條前段，判決如主文。
本案經檢察官郭緯中到庭執行職務。
中      華      民      國      八十九      年    一      月   三十一   日
      臺灣板橋地方法院刑事第一庭
                                          法  官  施  錫  揮
右正本證明與原本無異
如不服本判決應於送達後十日內向本院提出上訴狀
                                          書記官  王  苑  琦
中      華      民      國      八十九      年    二      月     九     日
附錄本案論罪科刑法條全文：
刑法第三百三十九條：
意圖為自己或第三人不法之所有，以詐術使人將本人或第三人之物交付者，處五年以
下有期徒刑、拘役或科或併科一千元以下罰金。
以前項方法得財產上不法之利益或使第三人得之者，亦同。
前二項之未遂犯罰之。


司法院資訊處製作；財團法人民間司法改革基金會備份。
